【裁判字號】    95,訴,2665
【裁判日期】    950929
【裁判案由】    違反槍砲彈藥刀械管制條例
【裁判全文】
臺灣高雄地方法院刑事判決              95年度訴字第2665號
公  訴  人  臺灣高雄地方法院檢察署檢察官
被      告  丙○○
選任辯護人  林鴻駿律師
上列被告因違反槍砲彈藥刀械管制條例案件，經檢察官提起公訴
（95年度偵字第13048 號），本院判決如下：
    主  文
丙○○未經許可，寄藏手槍，處有期徒刑參年，併科罰金新臺幣
拾萬元，罰金如易服勞役，以新臺幣貳仟元折算壹日，扣案之以
色列IMI 廠製941FS 型口徑九MM之制式半自動手槍壹支（含彈匣
壹個，槍枝管制編號0000000000號）及直徑八點九MM
土造子彈參顆，均沒收。
    事  實
一、丙○○明知槍砲彈藥刀械管制條例所列管之槍砲、子彈，非
    經主管機關許可，不得寄藏，於民國85年7 、8 月間（檢察
    官誤為85年6 月間），因清理置放車庫所有車輛時知悉真實
    姓名年籍不詳綽號「小益」之成年男子及已故友人曾順芳，
    曾在其車內座椅下方藏置放以黑色襯衫包裹之具有殺傷力之
    以色列IMI 廠製941FS 型口徑9MM 之制式半自動手槍1 支（
    含彈匣1 個，槍枝管制編號0000000000號）及直徑8.9MM 之
    土造子彈4 顆（1 顆於鑑驗時已試射），竟仍基於為渠等寄
    藏具有殺傷力之手槍、子彈之犯意，將上開槍彈藏放所承租
    之高雄縣旗山鎮○○路租屋處，嗣於90年間遷居至所承租位
    於高雄縣美濃鎮○里○○街68-2號之住處，復將上開槍彈藏
    置於現住處寢室內。嗣警方據報於95年5 月7 日上午11時30
    分許，持搜索票前往上址搜索，於丙○○之寢室床舖旁衣架
    下方蛋捲盒內，查扣上開槍枝1 支、子彈4 顆。
二、案經高雄市政府警察局鹽埕分局移請臺灣高雄地方法院檢察
    署檢察官偵查起訴。
    理  由
壹、程序方面：
    本案被告丙○○及辯護人對於證人甲○○於警詢之證述，知
    有刑事訴訟法第159 條第1 項不得為證據之情形，於本院審
    理時，均未聲明異議，依法自應視為被告同意上開證人於警
    詢中所為之陳述，得作為證據，本院審酌前開證人於警詢中
    所為陳述作成時之狀況，距離本案查獲時間甚近，記憶應最
    為清晰可靠，是認渠於警詢中所為之陳述為適當，依刑事訴
    訟法第159 條之5 第2 項之規定，認具證據能力。
貳、實體方面：
一、上揭犯罪事實，迭據被告丙○○於警詢、偵查中及本院審理
    中坦承不諱，並有搜索扣押筆錄、扣押物物品目錄表各1 份
    、扣案物品照片4 張及上開以色列IMI 廠製941FS 型口徑
    9MM 之制式半自動手槍1 支、直徑8.9 MM之土造子彈4 顆扣
    案可佐。又上開半自動手槍1 支及土造子彈4 顆，經送請內
    政部警政署刑事警察局鑑定結果，該半自動手槍1 支（含彈
    匣1 個，槍枝管制編號0000000000號）係以色列IMI 廠製94
    1FS 型口徑9MM 之制式半自動手槍，機器性能良好，可擊發
    同口徑制式子彈，認具殺傷力；又該扣案子彈4 顆，均係土
    造子彈，均具直徑8.9MM 之金屬彈頭，採樣1 顆試射，可擊
    發，認具有殺傷力，此有該局95年6 月27日刑鑑字第095007
    2740號槍彈鑑定書。是被告寄藏具殺傷力之上開槍彈之事實
    ，堪以認定。
二、論罪、科刑：
  (一)按寄藏與持有，均係將物置於自己實力支配之人，僅寄藏必
    先有他人之持有行為，而後始為之受寄代藏而已，故寄藏之
    受人委託代為保管，其保管之本身，亦屬持有，不過，此之
    持有係受寄之當然結果，雖不應另就持有予以論罪。又按寄
    藏手槍罪為繼續犯，於其終止寄藏之前，犯罪行為仍在繼續
    實施之中，其間法律縱有變更，但其行為既繼續實施至新法
    施行以後，自無行為後法律變更之可言（最高法院89年度臺
    非字第186 號判決參照），查被告於85年7 、8 月間代為保
    管具有殺傷力之槍彈，經警於95年5 月7 日查獲，揆諸前開
    說明，被告寄藏上開槍枝之行為繼續中，槍砲彈藥刀械管制
    條例雖先後於86年11月24日、89年7 月5 日、90年11月14日
    、93年6 月2 日、94年1 月26日修正公布生效，本不生行為
    後法律變更應為新舊法比較之問題，應逕行適用94年1 月26
    日修正後之現行槍砲彈藥刀械管制條例之規定論處。
  (二)核被告丙○○所為，係犯槍砲彈藥刀械管制條例第7 條第4
    項之未經許可寄藏手槍罪，及同法第12條第4 項未經許可寄
    藏子彈之罪。被告未經主管機關之許可而持有系爭槍彈之行
    為，應為寄藏行為所吸收，均不另論罪。被告以一行為而同
    時寄藏上開之制式手槍及土造子彈，觸犯構成要件不同之罪
    名，為想像競合犯，應從一重即槍砲彈藥刀械管制條例第7
    條第4 項之未經許可寄藏手槍罪論處（修正後之刑法第55條
    關於想像競合犯之規定，仍以1 罪論，至不得科以較輕罪所
    定最輕本刑以下之刑，僅係法理之明文化，該條之適用要件
    及適用範圍並未變更，最高法院95年第8 次刑事庭會議決議
    參照）。又被告係因綽號「小益」及已故友人曾順芳將扣案
    槍、彈藏置於被告車內，俟其清理車中物品而知悉，被告並
    曾欲將上開槍、彈歸還予綽號「小益」，惟因與「小益」失
    聯而未果，並因一時失慮而代為寄藏，未依法報繳，致罹重
    典，惟念及被告年已60歲，且未曾持以犯案，情堪憫恕，如
    科以最低度之刑猶嫌過重，爰依刑法第59條規定，減輕其刑
    （修正後之刑法第55、59條之適用要件及適用範圍並未變更
    ，僅係法理之明文化或用語略有不同，則逕適用修正後之刑
    法第55、59條之規定）。爰審酌被告任意持有殺傷力強大之
    制式手槍及、土造子彈，足以危害社會治安，犯罪情節固難
    認輕微，惟念其多年持有上開槍彈，均未持以犯案，亦未發
    生難以彌補之損害及造成他人身體、財產之重大危害，犯後
    態度良好等一切情狀，從輕量處如主文所示之刑，以勵自新
    ，併就所處罰金刑部分，諭知易服勞役之折算標準。
  (三)按被告於行為時，刑法第42條第2 項前段規定：「易服勞役
    以1 元以上3 元以下折算1 日」，又被告行為時之易服勞役
    折算標準，業據修正前罰金罰鍰提高標準條例第2 條前段規
    定，就其原定數額提高為100 倍折算1 日，則本件被告行為
    時之易服勞役折算標準，應以銀元300 折算1 日，即新臺幣
    900 元折算1 日。惟95年7 月1 日修正公布施行之刑法第42
    條第3 項前段規定：「易服勞役以新臺幣1 仟元、2 仟元或
    3 仟元折算1 日。」，茲經整體比較結果，以修正後之易服
    勞役規定，較有利於被告，則應依刑法第2 條第1 項後段規
    定，適用修正後之刑法第42條第3 項前段規定，定其折算標
    準（本院審酌被告之資力及智識程度，認以新臺幣2 千元折
    算1 日為適當），併予指明。
三、扣案之以色列IMI 廠製941FS 型口徑9MM 之制式半自動手槍
    1 支（含彈匣1 個，槍枝管制編號0000000000號）及扣案之
    直徑8.9 MM之土造子彈3 顆（外觀與已試射之均屬直徑8.9M
    M 之土造子彈相同），並經鑑定機關認具殺傷力，有前開槍
    彈鑑定書可稽，自係槍砲彈藥刀械管制條例第4 條第1項 第
    1 款、第2 款所列物品，乃未經許可不得寄藏之違禁物，應
    依刑法第38條第1 項第1 款規定宣告沒收；至扣案子彈中業
    經鑑定機關經試射之土造子彈1 顆，僅餘彈殼，亦有前開槍
    彈鑑定書及鑑定後發還之彈殼可證，已非違禁物，自不予宣
    告沒收，併予敘明。
據上論斷，應依刑事訴訟法第299 條第1 項前段、槍砲彈藥刀械
管制條例第7 條第4 項、第12條第4 項，刑法第11條前段、第2
條第1 項但書、第55條、第59條、第42條第3 項、第38條第1 項
第1 款，判決如主文。
本案經檢察官乙○○到庭執行職務。
中    華    民    國    95    年    9     月    29    日
                  刑事第十庭  審判長法  官  徐美麗
                                    法  官  鄭凱文
                                    法  官  楊淑珍
以上正本證明與原本無異。
如不服本判決，應於判決送達後10日內，向本院提出上訴狀。
中    華    民    國    95    年    9     月    29    日
                                    書記官  林秀敏
附錄本判決論罪科刑法條：
槍砲彈藥刀械管制條例第7條第1項、第4項
未經許可，製造、販賣或運輸火砲、肩射武器、機關槍、衝鋒槍
、卡柄槍、自動步槍、普通步槍、馬槍、手槍或各類砲彈、炸彈
、爆裂物者，處死刑、無期徒刑或7 年以上有期徒刑；處徒刑者
，併科新台幣3 千萬元以下罰金。
未經許可，持有、寄藏或意圖販賣而陳列第1 項所列槍砲、彈藥
者，處5 年以上有期徒刑，併科新台幣1 千萬元以下罰金。
槍砲彈藥刀械管制條例第12條第4項
未經許可，持有、寄藏或意圖販賣而陳列子彈者，處5 年以下有
期徒刑，併科新台幣300 萬元以下罰金。


司法院資訊處製作；財團法人民間司法改革基金會備份。
